【裁判字號】    97,易,1216
【裁判日期】    970806
【裁判案由】    竊盜
【裁判全文】
臺灣彰化地方法院刑事判決              97年度易字第1216號
公  訴  人  臺灣彰化地方法院檢察署檢察官
被      告  甲○○
                    （現另案於臺灣彰化監獄彰化分監執行）
            丙○○
上列被告等因竊盜案件，經檢察官提起公訴（97年度偵字第4408
號、第4490號），本院依簡式審判程序判決如下：
    主  文
甲○○共同犯竊盜罪，累犯，處有期徒刑伍月。又犯竊盜罪，累
犯，處有期徒刑伍月。應執行有期徒刑捌月。
丙○○共同犯竊盜罪，累犯，處有期徒刑伍月，如易科罰金，以
新臺幣壹仟元折算壹日。
    事  實
一、甲○○前因施用毒品案件，經本院以96年度訴字第116號判
    決判處有期徒刑9月確定，復經本院裁定減刑為有期徒刑4月
    15日確定，甫於民國96年9月10日執行完畢。丙○○前因施
    用毒品案件，經本院以96年度訴字第30號判決判處有期徒刑
    6月確定，復經本院裁定減刑為有期徒刑3月確定，甫於96年
    7月16日執行完畢。詎均仍不知悔改，而為下述犯行：
（一）甲○○與丙○○共同基於意圖為自己不法所有之犯意聯絡
      ，於97年3月2日下午，由甲○○騎乘車牌號碼BET-599號
      機車搭載楊鎮國在彰化縣彰化市區內四處尋找竊盜目標，
      嗣於當日下午17時許，渠等行經彰化縣彰化市○○路488
      巷口，見乙○○所有之車牌號碼BL9-276號機車停放於該
      處而有機可乘，即推由甲○○下車，徒手打開乙○○上開
      機車之座墊，竊取置物箱內之皮包1只（內有現金新臺幣
      〈下同〉5000元、SONY ERICSSON廠牌行動電話1支、身分
      證1張、健保卡1張、汽車駕駛執照2張、金融卡3張、信用
      卡4張等物），丙○○則在旁把風。渠等得手後，即迅速
      騎乘上開車牌號碼BET-599號機車逃離現場，之後2人即於
      彰化縣彰化市○○路521巷10號前朋分贓款，丙○○並分
      得上開竊得之行動電話，至其餘證件、信用卡、金融卡等
      物，則由甲○○丟棄於彰化縣彰化市○○路521巷10號前
      之排水溝內。嗣後丙○○復持上開行動電話至位於彰化縣
      彰化市○○街100號之寶諾通訊行，變賣予不知情之林志
      郎而得款花用。嗣經乙○○報警處理後，由警調閱監視錄
      影畫面，始循線查悉上情。
（二）甲○○另基於意圖為自己不法所有之犯意，於97年3月3日
      下午，騎乘車牌號碼BET-599號機車在彰化縣彰化市區內
      四處尋找竊盜目標，嗣於當日下午17時13分許，行經彰化
      縣彰化市○○路○段342號前，見丁○○所有之機車停放於
      該處而有機可乘，即下車徒手打開丁○○上開機車之座墊
      ，竊取置物箱內之皮包1只（內有現金4000元、SONY ERIC
      SSON廠牌行動電話1支、身分證1張、健保卡1張、汽車駕
      駛執照1張、機車行照1張、金融卡2張、信用卡3張等物）
      ，得手後即迅速逃離現場。嗣經丁○○報警處理後，由警
      調閱監視錄影畫面，始循線查悉上情。
二、案經丁○○訴由彰化縣警察局彰化分局報告臺灣彰化地方法
    院檢察署檢察官偵查起訴。
    理  由
一、訊據被告甲○○、丙○○對於上揭犯罪事實均坦承不諱，核
    與證人丁○○、乙○○於警詢時指證之情節相符，復有顧客
    手機出售單1紙、監視畫面翻拍照片9張及現場蒐證照片2張
    附卷可稽，足認被告自白與事實相符。綜上，本件事證已臻
    明確，被告2人上揭竊盜犯行均堪以認定。
二、核被告甲○○、丙○○所為，均係犯刑法第320條第1項之竊
    盜罪。被告2人就上開犯罪事實欄（一）所示犯行，有犯意
    之聯絡及行為之分擔，均為共同正犯，又被告甲○○所犯上
    開2罪間，犯意各別，行為互殊，應予分論併罰。又查被告
    甲○○前因施用毒品案件，經本院以96年度訴字第116號判
    決判處有期徒刑9月確定，復經本院裁定減刑為有期徒刑4月
    15日確定，甫於96年9月10日執行完畢；丙○○前因施用毒
    品案件，經本院以96年度訴字第30號判決判處有期徒刑6月
    確定，復經本院裁定減刑為有期徒刑3月確定，甫於96年7月
    16日執行完畢等情，有臺灣高等法院被告前案紀錄表2份在
    卷可稽，則渠等於受有期徒刑執行完畢後，5年以內故意再
    犯本案有期徒刑以上之罪，均構成累犯，均應依法加重其刑
    。爰審酌被告2人前均有竊盜前科，素行不佳，且渠等均正
    值青年，不思正當方式謀生，僅因缺錢花用，即竊取他人財
    物，破壞社會秩序匪淺，惟念及渠等犯後坦承犯行，態度良
    好，及渠等犯罪之手段、方法等一切情狀後，就渠等所犯各
    量處如主文所示之刑，並就被告甲○○部分定其應執行之刑
    ，就被告丙○○部分諭知易科罰金之折算標準。
據上論斷，應依刑事訴訟法第273條之1第1項、第299條第1項前
段，刑法第28條、第320條第1項、第47條第1項、第41條第1項前
段、第51條第5款，刑法施行法第1條之1，判決如主文。
本案經檢察官謝雨青到庭執行職務。
中    華    民    國    97    年    8     月    6     日
                  臺灣彰化地方法院刑事第七庭
                                      法  官  紀佳良
以上正本證明與原本無異。
如不服本判決，應於判決送達後10日內，向本院提出上訴書狀，
上訴書狀應「敘述具體上訴理由」，並按他造當事人之人數附繕
本。「切勿逕送上級法院」。
告訴人或被害人對於判決如有不服具備理由請求檢察官上訴者，
其上訴期間之計算係以檢察官收受判決正本之日期為準。
中    華    民    國    97    年    8     月    7     日
                                      書記官  詹國立
附錄本案論罪科刑法條：
刑法第320條第1項：
意圖為自己或第三人不法之所有，而竊取他人之動產者，為竊盜
罪，處5年以下有期徒刑、拘役或5百元以下罰金。


司法院資訊處製作；財團法人民間司法改革基金會備份。
